臺灣高等法院臺中分院刑事判決　　　　96年度上訴字第2279號
上　訴　人
即　被　告　乙○○
上列上訴人因毒品危害防制條例案件，不服臺灣彰化地方法院96
年度訴字第1013號中華民國96年7月12日 第一審判決（起訴案號
：臺灣彰化地方法院檢察署96 年度毒偵字第965、1326、1896號
），提起上訴，本院判決如下：
    主  文
原判決關於施用第二級毒品及執行刑部分撤銷。
乙○○施用第二級毒品，累犯，處有期徒刑肆月，如易科罰金，
以新台幣壹仟元折算壹日；減為有期徒刑貳月，如易科罰金，以
新台幣壹仟元折算壹日。
    事  實
一、乙○○前於民國91年間，因施用毒品案件，經依原審法院91
    年度毒聲字第934號裁定送觀察、勒戒後， 因認有繼續施用
    毒品之傾向，再依原審法院91年度毒聲字第1142號裁定令入
    戒治處所施以強制戒治，於92年4月28 日因停止戒治付保護
    管束期滿未經撤銷視為執行完畢，並由臺灣彰化地方法院檢
    察署檢察官於92年5月7日以92年度戒毒偵字第288 號為不起
    訴處分確定在案。其又因施用毒品案件，經原審法院以93年
    度訴字第1290號判決判處有期徒刑11月、7月， 應執行有期
    徒刑1年5月確定，至95年4月30日縮刑期滿執行完畢。 詎仍
    不知悔改，明知甲基安非他命業經公告為毒品危害防制條例
    第2條第2項所列之第2 級毒品，不得非法持有、施用，竟基
    於施用第2級毒品甲基安非他命之犯意，於96年3月14日下午
    3時許為警採尿前120小時內之某時（不含公權力拘束期間）
    ，在不詳處所，施用第2級毒品甲基安非他命1次。嗣為警於
    96年3月14日下午2時10分許，在彰化縣員林鎮○○里○○路
    ○段428號前查獲，經採尿送驗呈甲基安非他命陽性反應，而
    查知上情。
二、案經彰化縣警察局員林分局報請臺灣彰化地方法院檢察署檢
    察官偵查起訴。
    理  由
一、上訴人即被告乙○○施用第一級毒品罪（二罪）部分，上訴
    本院後經撤回而告確定，先予敘明。
二、被告經本院合法傳喚，無正當理由不到庭；據其前於本院準
    備程序時所為答辯，其否認有施用第二級毒品犯行，辯稱並
    未吸食安非他命云云。然查，上揭犯罪事實，業據被告於原
    審準備程序時坦承不諱， 且其於96年3月14日為警查獲所採
    驗之尿液，經送請詮昕科技股份有限公司檢驗結果，呈甲基
    安非他命陽性， 有該公司96年3月15日編號00000000號濫用
    藥物尿液檢驗報告、彰化縣警察局員林分局委託檢驗尿液代
    號與真實姓名對照認證單附卷可稽。按毒品施用後於尿液中
    可檢出之時間，受施用劑量及頻率、飲水量之多寡、個人體
    質及代謝情況等因素影響，因個案而異，一般可檢出之時間
    為甲基安非他命1-5天， 此有行政院衛生署管制藥品管理局
    92年12月2日管檢字第092000990號函可參。足徵被告於96年
    3月14日下午3時許為警採尿前120 小時內之某時（不含公權
    力拘束期間），在不詳處所，有施用第2 級毒品甲基安非他
    命1次。 次查，被告前於91年間，因施用毒品案件，經依原
    審法院91 年度毒聲字第934號裁定送觀察、勒戒後，因認有
    繼續施用毒品之傾向，再依原審法院91年度毒聲字第1142號
    裁定令入戒治處所施以強制戒治，於92 年4月28日因停止戒
    治付保護管束期滿未經撤銷視為執行完畢，並由臺灣彰化地
    方法院檢察署檢察官於92年5月7日以92 年度戒毒偵字第288
    號為不起訴處分確定在案等情，有臺灣高等法院被告前案紀
    錄表附卷可參，其於前開執行完畢釋放後5 年內，復犯本件
    施用毒品罪，自應依法追訴。本案事證明確，被告犯行堪以
    認定，自應依法論科。
三、按甲基安非他命為毒品危害防制條例第2 條第2項第2款所明
    定之第2級毒品。核被告所為， 係犯毒品危害防制條例第10
    條第2項之施用第2級毒品罪。被告持有毒品並進而施用，其
    持有之低度行為應為施用之高度行為所吸收，不另論罪。又
    查，被告因施用毒品案件，經原審法院以93年度訴字第1290
    號判決判處有期徒刑11月、7月，應執行有期徒刑1年5 月確
    定，至95年4月30日縮刑期滿執行完畢等情， 有臺灣高等法
    院被告前案紀錄表在卷可憑，其於有期徒刑執行完畢後五年
    內故意再犯本件有期徒刑以上之刑之罪，為累犯，應依刑法
    第47條第1項之規定，加重其刑。
四、原審認被告犯罪事證明確，予以論罪科刑，固非無見；惟被
    告行為後，為紀念解除戒嚴二十週年，予罪犯更新向善之機
    ，而制訂「中華民國九十六年罪犯減刑條例」，經總統於九
    十六年七月四日公布，並於同月十六日施行。被告犯罪時間
    在九十六年四月二十四日以前，所犯合於減刑條件，原審不
    及適用該條例對被告減刑，自有未洽。被告上訴意旨否認犯
    罪，指摘原判決不當，雖無理由，惟原判決關於施用第二級
    毒品部分既有上述可議之處，即屬無可維持，自應由本院將
    原判決此部分撤銷改判；執行刑部分亦因失所附麗，應一併
    撤銷。爰審酌被告前有施用毒品之不良素行，歷經觀察勒戒
    及戒治程序後，仍不知悔改，有失政府制定毒品危害防制條
    例之立法美意，本不宜寬貸，惟念其施用毒品乃自戕一己之
    身體健康，尚未嚴重危及他人，及於本院準備程序否認犯罪
    之態度等一切情狀，量處如主文第二項所示之宣告刑。又查
    ，被告犯罪時間在九十六年四月二十四日以前，所犯合於「
    中華民國九十六年罪犯減刑條例」第二條第一項第三款規定
    之減刑條件，應依法減其宣告刑之二分之一；並就原宣告刑
    、減得之刑，均諭知易科罰金折算之標準。
五、被告經合法傳喚，無正當理由不到庭，爰不待其陳述逕行判
    決。
據上論結，應依刑事訴訟法第三百七十一條、第三百六十九條第
一項前段、第三百六十四條、第二百九十九條第一項前段，毒品
危害防制條例第十條第二項，刑法第十一條前段、第四十七條第
一項、第四十一條第一項前段，中華民國九十六年罪犯減刑條例
第二條第一項第三款、第七條，判決如主文。
本案經檢察官甲○○到庭執行職務。
中　　華　　民　　國　　96　　年　　10　　月　　4 　　日
            刑事第四庭    審判長法　官  江  德  千
                                法　官  陳  欣  安
                                法　官  劉  登  俊
上列正本證明與原本無異。
不得上訴。
                                書記官  吳  麗  琴
中　　華　　民　　國　　96　　年　　10　　月　　4 　　日
【附錄本案論罪科刑法條】
毒品危害防制條例第10條第2項：
施用第二級毒品者，處3年以下有期徒刑。
